【裁判字號】    99,交易,775
【裁判日期】    991229
【裁判案由】    過失傷害
【裁判全文】
臺灣板橋地方法院刑事判決             99年度交易字第775號
公  訴  人  臺灣板橋地方法院檢察署檢察官
被      告  王經文
            林建帆
上列被告因過失傷害案件，經檢察官提起公訴（99年度偵字第23
824 號），本院裁定改依簡式審判程序審理，並判決如下：
    主      文
王經文犯過失傷害罪，處拘役伍拾日，如易科罰金，以新臺幣壹
仟元折算壹日；緩刑貳年。
林建帆犯過失傷害罪，處拘役貳拾日，如易科罰金，以新臺幣壹
仟元折算壹日；緩刑貳年。
    事實及理由
一、本案犯罪事實、證據，除補充更正如下，其餘均引用附件起
    訴書之記載。
  (一)事實部分：
  1.有關「台北縣三重市」、「台北縣蘆洲市」、「台北縣五股
    鄉」之記載，分別更正為「新北市三重區」、「新北市蘆洲
    區」、「新北市五股區」。
  2.補充：王經文、林建帆分別考領有普通重型機車、職業小客
    車駕駛執照；又均於肇事後，犯罪尚未被有偵查權之機關或
    公務員發覺前，在現場或醫院，主動向據報前來處理員警表
    明係肇事者而接受裁判。
  3.補充：王經文應注意酒後不得駕車，仍於飲酒後駕駛N58-23
    9 號重型機車行駛於道路，並於民國98年9 月5 日上午9 時
    50分許，行經肇事處；林建帆應注意停車時應依車輛順行方
    向緊靠道路右側，且依當時情形亦無不能注意之情事，竟違
    規逆向停車且未僅靠路邊。
  (二)證據部分：
  1.更正「臺灣省臺北縣區車輛行車事故鑑定委員會99年8 月10
    日北縣鑑字第0995180579號鑑定意見書」為「新北市車輛行
    車事故鑑定委員會民國99年8 月4 日北縣鑑字第990579號鑑
    定意見書」。
  2.補充：王經文、林建帆於本院訊問時之自白，和解書、車籍
    查詢表、證號查詢機車駕駛人表、證號查詢汽車駕駛人表、
    車號查詢汽車車籍表、新北市政府警察局蘆洲分局道路交通
    事故肇事人自首情形記錄表、舉發違反道路交通管理事件通
    知單各1 份。
二、被告王經文、林建帆所犯皆為死刑、無期徒刑或最輕本刑為
    3 年以上有期徒刑以外之罪，其等於準備程序中就被訴事實
    為有罪之陳述，經法官告知簡式審判程序之旨，並聽取公訴
    人之意見後，依刑事訴訟法第273 條之1 第1 項規定，裁定
    進行簡式審判程序，合先敘明。
三、按重型及普通輕型機器腳踏車在駕駛人後設有固定座位者，
    得附載1 人；又行車速度，依速限標誌或標線之規定，無速
    限標誌或標線者，行車時速不得超過50公里；汽車行駛時，
    駕駛人應注意車前狀況及兩車併行之間隔，並隨時採取必要
    之安全措施；汽車駕駛人飲用酒類或其他類似物後其吐氣所
    含酒精濃度超過每公升0.25毫克或血液中酒精濃度超過百分
    之0.05以上，不得駕車；停車時應依車輛順行方向緊靠道路
    右側，但單行道應緊靠路邊停車，其右側前後輪胎外側距離
    緣石或路面邊緣不得逾40公分，在單行道左側停車時，比照
    辦理，道路交通安全規則第88條第1 項第2 款、第93條第1
    項第1 款、第94條第3 項、第112 條第2 項、第114 條第1
    項第2 款分別定有明文。被告2 人既考領有駕駛執照，對於
    上揭規定自應知悉及遵守；而肇事地點為柏油路面、乾燥、
    無缺陷、無障礙物，且當時天候晴，日間自然光線，視距良
    好等情，有道路交通事故調查報告表(一)可憑（見偵(一)卷第21
    頁），又依被告2 人之智識、能力無不能注意之情事，詎被
    告王經文竟超載、超速、酒駕，且疏未注意車前狀況；被告
    林建帆則疏未緊靠道路並逆向停車，因而肇致本案車禍事故
    ，其等駕駛行為顯有過失至為灼然，且臺灣省臺北縣區車輛
    行車事故鑑定委員會鑑定結果，亦同此認定。則被告2 人因
    前述過失肇事，致告訴人廖文豪受有右小指近位指骨骨折、
    左胸廓、右足及骨盆挫傷；告訴人之子廖健宇則受有頭部外
    傷併腦震盪、臉部及口腔內多處撕裂傷、右眼鈍性挫傷併結
    膜下出血及顏面骨折之傷害，該傷害結果與被告2 人過失行
    為間，顯然有相當因果關係。從而，本案事證已臻明確，被
    告2 人過失傷害之犯行，均堪予認定。
四、核被告2 人所為，均係犯刑法第284 條第1 項前段之過失傷
    害罪。被告2 人分別以一行為，同時致告訴人廖文豪、其子
    廖健宇受傷，觸犯構成要件相同之罪名，為想像競合犯，皆
    應從一過失傷害罪處斷。按汽車駕駛人酒醉駕車，因而致人
    受傷，依法應負刑事責任者，加重其刑至2 分之1 ，道路交
    通管理處罰條例第86條第1 項定有明文；查被告王經文係酒
    醉駕車，因而導致告訴人廖文豪、其子廖健宇受傷，已如前
    述，應依法加重其刑。按刑法第62條所規定之自首，以對於
    未發覺之罪，向有偵查權之機關或公務員自承犯罪，進而接
    受裁判為要件；查被告2 人肇事後，分別在現場、醫院向到
    場處理、未知何人為肇事者之臺北縣政府警察局蘆洲分局警
    員自首並接受裁判等情，有臺北縣政府警察局蘆洲分局道路
    交通事故肇事人自首情形記錄表1 紙在卷可憑（見偵(一)卷第
    39頁），足認被告2 人均係對於未發覺之犯罪自首而接受裁
    判，爰均依刑法第62條前段規定減輕其刑，並就被告王經文
    部分先加後減之。
五、爰審酌被告王經文酒後駕車已有不該，又超載、超速，未注
    意車前狀況，乃撞擊自用小貨車肇事，而被告林建帆則未緊
    靠路邊並違規逆向停車，共同造成告訴人廖文豪及其子廖健
    宇受傷之結果；惟念其等犯後均坦承犯行，態度良好，且均
    與告訴人廖文豪達成和解，被告王經文並賠償其損失，有和
    解書1 紙在卷可憑（見偵(一)卷第51頁），足見被告2 人悔意
    等一切情狀，各量處如主文所示之刑，並皆諭知易科罰金之
    折算標準，以資懲儆。另被告2 人均未曾因故意犯罪而受有
    期徒刑以上刑之宣告，有臺灣高等法院被告前案紀錄表1 份
    在卷可憑，信其等經此偵審程序，應知所警惕，諒無再犯之
    虞，本院因認對被告2 人所處之刑，以暫不執行為當，爰併
    依刑法第74條第1 項第1 款之規定均予以宣告緩刑2 年，以
    勵自新。
六、據上論斷，應依刑事訴訟法第273 條之1 第1 項、第299 條
    第1 項前段、第310 條之2 、第454 條第2 項，刑法第284
    條第1 項、第55條、第62條前段、第41條第1 項前段、第74
    條第1 項第1 款，道路交通管理處罰條例第86條第1 項，刑
    法施行法第1 條之1 ，判決如主文。
本案經檢察官賴建如到庭執行職務。
中    華    民    國    99    年    12    月    29    日
                  交通法庭  法  官  洪珮婷
以上正本證明與原本無異。
如不服本判決，應於收受本判決後10日內向本院提出上訴書狀，
並應敘述具體理由，如未敘述上訴理由者，應於上訴期間屆滿後
20日內補提理由書狀於本院（均須按他造當事人之人數附繕本）
，切勿逕送上級法院。
                            書記官  陳永訓
中    華    民    國    99    年    12    月    31    日
附錄本判決論罪之法條：
中華民國刑法第284 條第1 項
因過失傷害人者，處6 月以下有期徒刑、拘役或5 百元以下罰金
，致重傷者，處1 年以下有期徒刑、拘役或5 百元以下罰金。

司法院資訊處製作；財團法人民間司法改革基金會備份。
